臺灣高等法院臺中分院刑事判決　　　　　　　　　九十一年度上易字第二三五號
　　上　訴　人
　　即　被　告　乙○○
右上訴人因竊盜案件，不服臺灣南投地方法院九十年度易字第六四五號中華民國九十
一年八月二十九日第一審判決（起訴案號：臺灣南投地方法院檢察署九十年度偵字第
五一八號），提起上訴，本院判決如左：
    主      文
上訴駁回。
    事實及理由
一、本案被告乙○○對於其竊盜犯行供認不諱，又查本案經本院審理結果，認第一審
    判決認事用法及量刑均無不當，應予維持，並引用第一審判決書記載之事實、證
    據及理由（如附件）。本件原審已審酌被告乙○○一時貪念竟與不詳姓名之人共
    同起意竊取財物之犯罪動機、目的、手段、竊得財物之價值及犯罪後僅坦承部分
    犯行，事後已與被害人丁○○達成和解，有和解書乙紙附卷可稽等一切情狀，量
    刑尚稱妥適，被告上訴意旨指摘原判決量刑過重，為無理由，應予駁回。
二、據上論斷，應依刑事訴訟法第三百七十三條、第三百六十八條，判決如主文。
本案經檢察官丙○○到庭執行職務。
中      華      民      國　    九十一     年    十二     月     十 　　日
                                臺灣高等法院臺中分院刑事第四庭
                                      審判長法  官　洪　耀　宗
                                            法　官　劉　登　俊
                                            法　官  蕭  錦  鍾
右正本證明與原本無異。
不得上訴。
   　　　　　　　　　　　　　　　　　　　　 書記官  蘇  昭  文
中      華      民      國　    九十一     年    十二     月     十 　　日
                                                                        Ｒ
臺灣南投地方法院刑事判決                            九十年度易字第六四五號
    公  訴  人  臺灣南投地方法院檢察署檢察官
    被      告  乙○○  男十九歲（民國○○年○○月○○○日生）
                        住南投縣埔里鎮○○路二Ｏ二號
                        居嘉義中莊郵政九○七四六附一四○號信箱
    身分證統一編號：Ｚ000000000號
    被      告  甲○○  男二十九歲（民國○○○年○月○○日生）
                        住南投縣埔里鎮○○路二四八號
                        身分證統一編號：Ｍ一二三五五七五號
右列被告等因竊盜案件，經檢察官提起公訴（九十年度偵字第五一八號），本院判決
如左：
    主  文
潘土銘共同攜帶兇器竊盜，處有期徒刑柒月。
甲○○無罪。
    事  實
一、乙○○與一名不詳姓名、年籍之人基於共同意圖為自己不法所有之概括犯意聯絡
    ，以不詳之人所有之客觀上可作為兇器使用之黃色把手螺絲起子乙支為工具，於
    民國（下同）九十年一月五日零時四十分許，在南投縣埔里鎮○○里○○路二四
    三號前，竊取丁○○所有車號ＲＪ─五一七二號自小客車內之無線電對講機、相
    機各乙台、刮鬍刀及零錢等財物，得手後，駕駛車牌號碼ＱＭ∣○九四○號自小
    客車離去。潘土銘於行竊時起動丁○○所有前開車輛之防盜器，丁○○起身查看
    時，發現乙○○所駕駛前開車輛，因而報警循線查獲，並起出前開黃色把手之螺
    絲起子乙把。
二、案經南投縣警察局埔里分局報請臺灣南投地方法院檢察署檢察官偵查起訴。
    理  由
甲、有罪部分：
一、訊據被告乙○○對於右揭時、地共同竊盜之犯行於警訊及本院調查、審理時均坦
    承不諱，查被告與另一名不詳姓名、年籍之人係以車號ＱＭ─○九四○號自小客
    車為交通工具，並以螺絲起子破壞被害人丁○○所有車號ＲＪ─五一七二號自小
    客車車門後，竊取車內照相機等財物，被告及該名不詳姓名之人二人行竊時，一
    人在丁○○車內，另一人則來回將所竊物品搬上被告所駕車輛等情，亦據被害人
    暨目擊證人丁○○於偵查中指述甚詳，復有被害人丁○○提出被告行竊時經其所
    設防盜錄影機所拍攝之錄影帶乙捲附卷可稽。訊據被告乙○○雖自承確於該時、
    地係與同案被告甲○○共同行竊，但經本院勘驗前開錄影帶，該錄影帶內容有一
    人在被害人車上翻東西，因夜間光線不明，無法看出其面貌（見本院九十年十二
    月二十一日勘驗筆錄）經本院審認同案被告甲○○應非與被告共同行竊之人，理
    由詳如後述，被告所稱共同行竊之人應係另名不詳姓名、年籍之人。又前開車牌
    號碼ＱＭ∣○九四○號自小客車為被告乙○○之父親所有，業經被告乙○○自承
    在卷，復有螺絲起子乙把扣案可供佐證，故被告前開自白應認與事實相符，從而
    被告右揭犯行洵堪認定，應予依法論科。
二、按被告乙○○與一名不詳姓名之人共同行竊時所持之螺絲起子，質堅厚實，在客
    觀上足對人之身體、生命構成威脅，為凶器。核被告乙○○所為，係犯刑法第三
    百二十一條第一項第三款之攜帶兇器竊盜罪。又被告乙○○與不詳姓名之人二人
    間就右揭加重竊盜犯行，有犯意聯絡及行為分擔，為共同正犯。爰審酌被告乙○○為一時貪念竟與不詳姓名之人共同起意竊取財物之犯罪動機、目的、手段、竊
    得財物之價值及犯罪後僅坦承部分犯行，事後已與被害人丁○○達成和解，有和
    解書乙紙附卷可稽等一切情狀，量處如主文所示之刑，以資懲儆。又被告乙○○
    與不詳姓名之人共同行竊時所持之螺絲起子乙把，雖為其等行竊所用之物，但被
    告乙○○否認為其所有，而綜觀卷內資料，尚無法證明為被告所有，爰不予宣告
    沒收，附此敘明。
三、公訴意旨另以：被告乙○○於九十年一月四日二十三時四十五分許，持客觀上可
    作為兇器之螺絲起子乙把，在南投縣埔里鎮○里里○○路二號前十公尺處，竊取
    停放於該處某不詳車號箱型車內之無線電對講機及天線，因認被告另涉有刑法第
    三百二十一條第一項第三款之加重竊盜罪嫌。
四、按犯罪事實應依證據認定之，無證據不得推定其犯罪事實。又不能證明被告犯罪
    者，應諭知無罪之判決，刑事訴訟法第一百五十四條、第三百零一條第一項分別
    定有明文。
五、公訴人所指被告涉有前揭加重竊盜犯行無非是以被告於警訊中之自白為據，惟按
    刑事訴訟法第一百五十六條第二項規定：被告之自白，不得作為有罪判決之唯一
    證據，仍應調查其他必要之證據，以察其是否與事實相符。其立法旨意乃在防範
    被告自白之虛擬致與真實不符，故對自白在證據上之價值加以限制，明定須藉補
    強證據以擔保其真實性。經查公訴人所指被告所涉前開犯行除被告之自白外，並
    無被害人之指述、亦無贓物扣案，復查無其他積極證據資料，證明被告涉有前開
    加重竊盜犯行，揆諸前開說明，原應對被告為無罪之諭知，但公訴人認被告所涉
    此部分之犯行與前開有罪部分有連續犯之一罪關係，故不另為無罪之諭知，附此
    敘明。
乙、無罪部分：
一、公訴意旨另略以：被告甲○○與被告乙○○共同基於意圖為自己不法所有之犯意
    聯絡，於九十年一月四日二十三時四十五分許，持客觀上可作為兇器之螺絲起子
    乙把，在南投縣埔里鎮○里里○○路二號前十公尺處，竊取停放於該處某不詳車
    號箱型車內之無線電對講機及天線。復於翌日零時四十分許，在南投縣埔里鎮○○里○○路二四三號前，竊取丁○○所有車號ＲＪ─五一七二號自小客車內之無
    線電對講機、相機各乙台、刮鬍刀及零錢等財物，因認被告涉有共同連續攜帶兇
    器竊盜罪嫌。
二、按犯罪事實應依證據認定之，無證據不得推定其犯罪事實。又不能證明被告犯罪
    者，應諭知無罪之判決，刑事訴訟法第一百五十四條、第三百零一條第一項分別
    定有明文。
三、訊據被告甲○○堅決否認與被告乙○○共同連續攜帶兇器竊盜之犯行，辯稱：伊
    沒有去偷等語。本件公訴人認為被告甲○○與被告乙○○共同竊盜之理由，無非
    係以共犯乙○○於警訊中供述：「甲○○叫我開車載他，若不從就沒有好日子過
    。」，「我都是在車內，由他一人下車行竊。」及被害人丁○○之指述為主要依
    據。經查：
（一）按刑事訴訟法第一百五十六條第二項規定：被告之自白，不得作為有罪判決之
      唯一證據，仍應調查其他必要之證據，以察其是否與事實相符。其立法旨意乃
      在防範被告自白之虛擬致與真實不符，故對自白在證據上之價值加以限制，明
      定須藉補強證據以擔保其真實性。又共同被告所為不利於己之供述，固得採為
      其他共同被告犯罪之證據，惟此項不利之供述，仍應調查其他必要之證據，以
      察其是否與事實相符，自難專憑此項供述，為其他共同被告犯罪事實之認定。
      亦即仍須有補強證據以擔保該共同被告自白之真實性，始得採為論罪之依據。
      而所謂補強證據，則指除該共同被告不利於己之陳述外，其他足以證明該陳述
      之事實確具有相當程度真實性之證據而言，雖所補強者，非以事實之全部為必
      要，但亦須因補強證據與該項陳述之相互利用，足使犯罪事實獲得確信者，始
      足當之，最高法院八十八年度台上字第五七二九號判決意旨參照。
（二）被害人丁○○於警訊、偵查及本院調查時所為之陳述僅及於其所有之前開財物
      曾遭二人共同竊取，該二人行竊時所駕車輛為車號ＱＭ∣○九四○號自小客車
      等語，其內容尚未能直接證明被告甲○○有何竊盜犯行。
（三）同案被告乙○○固於警訊及本院指稱係遭被告甲○○所脅迫而下手行竊，其於
      警訊中陳稱：「甲○○叫我開車載他，若不從就沒有好日子過。」，「我都是
      在車內，由他一人下車行竊。」，惟查被告乙○○若果受脅迫而行竊，則依經
      驗法則判斷，受脅迫之人必趁隙逃跑，以避免繼續受脅迫，而被告乙○○即稱
      係被告甲○○脅迫伊開車載甲○○尋找行竊目標，並由甲○○下手行竊，伊坐
      在車上把風，則依前開說明，被告乙○○大可利用被告甲○○下手行竊之際，
      開車逃跑（按本件依前開監視錄影帶可知，竊賊一人在被害人車內翻找物品，
      需要一段時間），但被告乙○○竟未開車離去，足證被告乙○○所述是否屬實
      ，尚有可議。況依前開最高法院判決意旨之說明，尚不能僅以同案被告乙○○
      之前開不利於被告甲○○之自白對被告甲○○為不利之認定。
（四）另公訴人所指被告甲○○於九十年一月四日二十三時四十五分許，持客觀上可
      作為兇器之螺絲起子乙把，在南投縣埔里鎮○里里○○路二號前十公尺處，竊
      取停放於該處某不詳車號箱型車內之無線電對講機及天線乙情，查公訴人所指
      被告甲○○所涉前開犯行除被告乙○○之自白外，並無被害人之指述、亦無贓
      物扣案，復查無其他積極證據資料，證明被告涉有前開竊盜犯行。此外復查無
      其他積極證據足以證明被告甲○○有公訴人所指之前開共同連續攜帶兇器竊盜
      之犯行，揆諸前揭規定，自應為無罪之諭知，以免冤抑。
據上論斷，應依刑事訴訟法第二百九十九條第一項前段、第三百零一條第一項，刑法
第二十八條、第三百二十一條第一項第三款，判決如主文。
本案經檢察官張崇哲到庭執行職務。
中      華      民      國    九十一    年      八      月    二十九    日
                                        臺灣南投地方法院刑事庭
                                            法  官  周  玉  蘭
右正本證明與原本無異。
如不服本判決，應於判決送達後十日內向本院提出上訴狀( 應附繕本 )。「切勿逕送
上級法院」。
                                            書記官
中      華      民      國    九十一    年      八      月    二十九    日
「告訴人或被害人對於判決如有不服具備理由請求檢察官上訴者，其上訴期間之計算
係以檢察官收受判決正本之日期為準」
附錄本判決論罪之法條：
刑法第三百二十一條：
犯竊盜罪而有左列情形之一者，處六月以上五年以下有期徒刑：
一  於夜間侵入住宅或有人居住之建築物、船艦，或隱匿其內而犯之者。
二  毀越門扇、牆垣或其他安全設備而犯之者。
三  攜帶兇器而犯之者。
四  結夥三人以上而犯之者。
五  乘火災、水災或其他災害之際而犯之者。
六  在車站或埠頭而犯之者。
前項之未遂罰之。
